臺灣臺東地方法院刑事判決　　　　　　　　　　　　　九十三年度交易字第五一號
　　公　訴　人　臺灣臺東地方法院檢察署檢察官
　　被　　　告　丁○○
右列被告因公共危險等案件，經檢察官提起公訴（九十三年度偵字第一六○九號），
在準備程序中，被告就犯罪事實為有罪之陳述，本院合議庭裁定由受命法官獨任進行
簡式審判，判決如左：
    主  文
丁○○服用酒類，不能安全駕駛動力交通工具而駕駛，處有期徒刑貳月，如易科罰金
，以參佰元折算壹日；又過失傷害人，處有期徒刑肆月，如易科罰金，以參佰元折算
壹日。應執行有期徒刑伍月，如易科罰金，以參佰元折算壹日。
    事  實
一、丁○○前於民國八十七年間因過失致死案件，經臺灣臺東地方法院判處有期徒刑
    一年，緩刑三年，而於九十年十一月十九日未經撤銷緩刑期滿，猶不知悔改，竟
    於九十三年七月七日下午六時許，在臺東縣鹿野鄉一帶與友人共同飲用啤酒六瓶
    ，已達不能安全駕駛動力交通工具之程度後，仍駕駛車號ＺＫ–一三八六號自小
    客車往臺東市區○○○○於道路上，旋於同日下午六時五十分許，行經臺東縣卑
    南鄉鹿鳴橋南端即省道臺九線第三五六公里八百公尺處，明知飲酒後無法穩定控
    制駕駛行為，且行經彎道及設有禁止超車標線地段不得超車，依當時天候路況係
    晴天、夜間有照明、乾燥無障礙缺陷之柏油路面，且視距良好等情，又無不能注
    意之情事，竟未注意，猶貿然加速跨越雙黃線超車，因而與對向車道之甲○○所
    駕駛車號ＷＳ–三四六五號自小貨車發生擦撞，造成甲○○受有頭部挫傷及腦震
    盪之傷害，乘坐其內之乘客乙○○及方文琳亦分別受有外傷性頸椎神經根病變及
    腹部挫傷之傷害。嗣警方據報到場處理，丁○○當場承認為肇事人，並表明願意
    接受裁判，經員警施以呼氣酒精濃度檢測，於同日夜間八時十三分許測得其體內
    酒精濃度為每公升零點三四毫克。
二、案經甲○○、乙○○、方文琳告訴及臺東縣警察局臺東分局報告臺灣臺東地方法
    院檢察署檢察官偵查起訴。
    理  由
一、右揭事實，迭據被告丁○○於警詢、偵訊及本院審理中均坦承不諱，核與告訴人
    甲○○於警詢、偵訊及本院審理中及告訴人乙○○於警詢中指訴之情節相符，復
    有經濟部標準檢驗局呼氣酒精測試器檢定合格證書、臺東縣警察局臺東分局道路
    交通事故當事人酒精測試紀錄表及酒醉駕車觀察紀錄表、臺東縣警察局臺東分局
    道路交通事故調查報告表(一)、(二)、財團法人佛教慈濟綜合醫院診斷證明書各一紙
    、行政院衛生署臺東醫院診斷證明書及財團法人馬偕紀念醫院臺東分院診斷證明
    書各二紙、道路交通事故現場圖三份及現場照片十六幀在卷可稽。
二、按醫學文獻上認吐氣所含酒精濃度達每公升零點二五毫克者，有輕度協調功能降
    低之現象；每公升達零點五毫克者，有反應較慢、感覺減低、影響駕駛之現象。
    此有行政院國軍退除役官兵輔導委員會台北榮民總醫院（八八）北總內字第二六
    八六八號函及附件可考；又吐氣達每公升零點五五毫克以上，肇事率為一般正常
    人之十倍，一般認為已達不能安全駕車，亦有法務部八十八年五月十八日法八八
    檢字第００一六六九號函公告可按。查本件被告於員警到場處理並實施酒精測試
    時，呼氣酒精濃度達每公升零點三四毫升，有前揭被告酒精測試值紀錄紙在卷可
    稽，參照上開說明，足認被告於服用酒類後，已達不能安全駕駛動力交通工具之
    程度。次按行經彎道及設有禁止超車標線地段，均不得超車。道路交通安全規則
    第一百零一條第一款、第二款分別定有明文，此為被告應注意之事項。查本件事
    發地點係劃有附標記雙向禁止超車線之彎曲路附近，又當時之天候路況係晴天、
    夜間有照明、乾燥無障礙缺陷之柏油路面，且視距良好等情，有前揭道路交通事
    故調查報告表（一）附卷可稽，足見當時被告並無不能注意之情形，竟疏未注意
    ，貿然跨越雙黃線超車，因而不慎撞擊對向車道由告訴人甲○○駕駛之車輛，造
    成告訴人等受有前開傷害，被告就本件車禍之發生確有過失甚明。綜上所述，足
    見被告自白與事實相符，罪證明確，其犯行堪予認定。
二、核被告所為，係犯刑法第一百八十五條之三之飲酒後不安全駕駛罪及同法第二百
    八十四條第一項前段之過失傷害罪。被告為汽車駕駛人，酒醉駕車因而致人受傷
    ，並應依法負刑事責任，是依道路交通管理處罰條例第八十六條第一項規定就所
    犯過失傷害罪部分加重其刑。又被告於肇事後，在有偵查犯罪權限之公務員知悉
    犯罪前，留在肇事現場向前來處理之警員自承車禍肇事並接受裁判，有臺東縣警
    察局道路交通事故肇事人自首情形紀錄表一份在卷可佐，合於自首之要件，應依
    刑法第六十二條前段規定減輕其刑，並依法先加後減。其所犯上開二罪間，犯意
    各別、罪名互異，應予分論併罰。爰審酌被告明知酒精成分對人之意識能力具有
    不良影響，酒後駕車對一般往來之公眾及駕駛人自身皆具有高度之危險性，又前
    曾於八十七年間犯非駕駛業務過失致死罪，經本院判處有期徒刑一年，緩刑三年
    ，於九十年十一月十九日未經撤銷緩刑期滿，原應知所警惕，竟仍漠視自身安危
    及公眾安全，其本身已處於不能安全駕駛動力交通工具之狀態仍駕駛車輛，而於
    服用酒類後之呼氣酒精濃度達每公升零點三四毫克，已處於不能安全駕駛動力交
    通工具之狀態，竟仍駕駛車輛，致發生交通事故，告訴人因而受有傷害，對公眾
    安全危害非輕，惟犯後尚知坦認犯行，態度良好等一切情狀，量處如主文所示之
    刑，並諭知易科罰金之折算標準。
據上論斷，應依刑事訴訟法第二百七十三條之一第一項、二百九十九條第一項前段，
刑法第一百八十五條之三、第二百八十四條第一項前段、第四十一條第一項前段、第
五十一條第五款，道路交通管理處罰條例第八十六條第一項，刑法第六十二條前段，
，罰金罰鍰提高標準條例第一條前段、第二條，判決如主文。
本案經檢察官丙○○到庭執行職務。
中      華      民      國      九十三      年    十二  月  二十八    日
                                  臺灣臺東地方法院刑事第一庭
                                          法  官  黃珮茹
右正本證明與原本無異。
如不服本判決，應於判決送達後十日內向本院提出上訴狀。（須附繕本）
「切勿逕送上級法院」
                                          書記官  徐源坤
中      華      民      國      九十三      年    十二    月  二十八    日
附錄論罪法條：
刑法第一百八十五條之三
服用毒品、麻醉藥品、酒類或其他相類之物，不能安全駕駛動力交通工具
而駕駛者，處一年以下有期徒刑、拘役或三萬元以下罰金。
刑法第二百八十四條
因過失傷害人者，處六月以下有期徒刑、拘役或五百元以下罰金，致重傷
者，處一年以下有期徒刑、拘役或五百元以下罰金。
從事業務之人，因業務上之過失傷害人者，處一年以下有期徒刑、拘役或
一千元以下罰金，致重傷者，處三年以下有期徒刑、拘役或二千元以下罰
金。
中華民國刑法第二百八十四條第一項前段
(過失傷害罪)
因過失傷害人者，處六月以下有期徒刑、拘役或五百元以下罰金，致重傷
者，處一年以下有期徒刑、拘役或五百元以下罰金。
從事業務之人，因業務上之過失傷害人者，處一年以下有期徒刑、拘役或
一千元以下罰金，致重傷者，處三年以下有期徒刑、拘役或二千元以下罰
金。
中華民國刑法第四十一條第一項前段
犯最重本刑為五年以下有期徒刑以下之刑之罪，而受六個月以下有期徒刑
或拘役之宣告，因身體、教育、職業、家庭之關係或其他正當事由，執行
顯有困難者，得以一元以上三元以下折算一日，易科罰金。但確因不執行
所宣告之刑，難收矯正之效，或難以維持法秩序者，不在此限。
併合處罰之數罪，均有前項情形，其應執行之刑逾六月者，亦同。
中華民國刑法第五十一條第五款
(數罪併罰之方法)
數罪併罰，分別宣告其罪之刑，依左列各款定其應執行者：
一  宣告多數死刑者，執行其一。
二  宣告之最重刑為死刑者，不執行他刑。但從刑不在此限。
三  宣告多數無期徒刑者，執行其一。
四  宣告之最重刑為無期徒刑者，不執行他刑。但罰金及從刑不在此限。
五  宣告多數有期徒刑者，於各刑中之最長期以上，各刑合併之刑期以下
    ，定其刑期。但不得逾二十年。
六  宣告多數拘役者，比照前款定其刑期。但不得逾四個月。
七  宣告多數罰金者，於各刑中之最多額以上，各刑合併之金額以下，定
    其金額。
八  宣告多數褫奪公權者，僅就其中最長期間執行之。
九  宣告多數沒收者，併執行之。
一○  依第五款至第九款所定之刑，併執行之。
